Inventaris van het archief der heerlijkheid Goudriaan
Nationaal Archief, Den Haag
- Archief van het dorp Goudriaan., B.
  - Stukken van verschillenden aard., IV.
    - Akte, waarbij de drie oudste kinderen van Gherit Otten zich belasten met het onderhoud van hun twee jongste broeders., 1532; 78; 1 charter
      Oorspr. (Inv. no. 78). De zegels van de oorkonders verloren.
    - Akte, waarbij het onderhoud van de drie kinderen van Aert Pietersz. geregeld wordt., 1558; 79; 1 charter
      reg. no. 15.
      15 1558 Maart 11
      Schout en schepenen van de heerlijkheid Goudriaen oorkonden, dat Aert Pietersz. op zich genomen heeft twee van zijn kinderen, het oudste en het jongste, te onderhouden, terwijl het middelste kind door Allert Michielsz. zal worden onderhouden tot zijn mondigheid toe.
      Int jair vijftienhondert achtenvijftich den XIten Martii.
      Oorspr. (Inv. no. 79). Drie zegels van schout en schepenen verloren.
    - Akte van boedelscheiding tusschen de erfgenamen van Cornelis Egbertsz., 1581; 80; 1 charter
      reg. no. 23.
      23 1581 Maart 14
      De schout en een schepen van Goudriaen oorkonden, dat op 15 December 1578 Egbert Cornelisz. en Joest Cornelisz. met Lambert Pietersz., als man en voogd van Maergrita Cornelisdochter, overeengekomen zijn om de goederen, nagelaten door hun vader Cornelis Egbertsz., te verdeelen.
      Gedaen int jair ons Heren vijftienhondert een ende tachtentich den XIIIIen dach Matij stilo communi.
      "Oorspr. (Inv. no. 80). Het zegel van den schout Leanart Lodewijksz. verloren; dat van den schepen in groene was en geschonden."
    - Brief, waarbij Philips, graaf van Hohenloe, heer tot Langenborch, luitenant-generaal, de dijkgraven en hoogdijkheemraden van de Alblasserwaard machtigt om het krijgsvolk, dat zich zonder verlof daar ophoudt, te verwijderen., 1584; 81; 1 stuk
      reg. no. 26.
      26 1584 November 24
      Phillips, graaf van Hohenloe, heer tot Langenborch, luitenant-generaal etc., machtigt, met het oog op den moedwil van het krijgsvolk, de dijkgraven en hoogdijkbeemraden van de Alblasserwaert en Jacob Wensz. om iederen ruiter of voetknecht, die zich zonder verlof van hem of van de Staten van Holland in de Alblasserwaert ophoudt, daaruit te zetten en gelast alle bevelhebbers in Dordrecht en daarbuiten de noodige hulp daarbij te verlaenen.
      Binnen der stadt Delft den XXIV Novembris 1584.
      Afschrift van een afschrift van 1584 (Inv. no. 81).